【裁判字號】    97,消債更,4
【裁判日期】    970730
【裁判案由】    更生事件
【裁判全文】
臺灣雲林地方法院民事裁定             97年度消債更字第4號
聲  請  人
即債務人    甲○○
上列當事人聲請消費者債務清理事件，本院裁定如下：
    主  文
債務人甲○○自中華民國九十七年七月三十日下午五時起開始更
生程序。
    理  由
一、按債務人不能清償債務或有不能清償之虞者，得依本條例所
    定更生或清算程序，清理其債務。又法院開始更生程序之裁
    定，應載明其年、月、日、時，並即時發生效力，消費者債
    務清理條例第3條及第45條第1 項定有明文。
二、本件聲請意旨略以：債務人前向中國信託商業銀行、安泰商
    業銀、台新國際商業銀行、華南商業銀行、日盛國際商業銀
    行、國泰世華商業銀行、台東區中小企業銀行、香港上海
    豐銀行、台北富邦銀行等多家金融機構申請信用卡、現金卡
    、信用貸款，致累積債務達新台幣 (下同)2,567,666 元 ，
    然債務人每月薪資才2 萬元，扣除生活必要費用約12,000元
    外，已無法清償本息，有不能清償債務情事。後雖經依金融
    主管機關協調成立之中華民國銀行公會會員辦理消費金融案
    件無擔保債務協商機制與金融機構達成分期還款協議，同意
    自民國95年6 月起，分160 期，每月還款13,968元方式償債
    ，然係由於債權銀行不願讓步，而債務人為免高額之循環利
    息，不得不答應之清償條件，實已超過債務人之清償能力。
    且債務人為依上開條件清償，每月均不得不向任職之公司預
    支薪資，致生公司的反感而遭解僱。目前改在服飾店上班，
    每月薪資只有18,000元，更是雪上加霜，有因不可歸責於己
    之事由，致使履行已成立之協商內容顯有困難，且無擔保或
    無優先權之債務總額未逾1200萬元，復未經法院裁定開始清
    算程序或宣告破產，爰向本院聲請更生等語。
三、經查：債務人所主張之上開事實，業據其提出財產及收入狀
    況說明書、債權人清冊、戶籍謄本、財團法人金融聯合徵信
    中心當事人綜合信用報告、房屋租賃契約書、在職證明書、
    薪資袋、94至95年度所得清單、財產查詢清單、協議書暨無
    擔保債務還款計劃、消費金融無擔保債務協商案件後請人財
    務資料表等為證，足信屬實。此外，本件又查無債務人有消
    費者債務清理條例第6 條第3 項、第8 條或第46條各款所定
    駁回更生聲請之事由存在，則債務人聲請更生，應屬有據，
    應予准許，爰裁定如主文。
中    華    民    國    97    年     7    月    30    日
                  民事第二庭  法    官  黃一馨
上為正本係照原本作成
本件不得抗告
本裁定已於97年7月31日上午12時公告。
中    華    民    國    97    年     7    月    30    日
                            書  記  官  楊麗雪


司法院資訊處製作；財團法人民間司法改革基金會備份。
